臺灣高等法院臺南分院刑事判決　　　　九十二年度上易字第五七一號　Ａ
　　　上　訴　人
　　　即　被　告　甲　　　○
　　　選任辯護人　蔡　清　河
右上訴人因詐欺案件，不服臺灣台南地方法院九十二年度易字第一六七號中華民國九
十二年五月二十一日第一審判決（起訴案號：臺灣台南地方法院檢察署九十一年度偵
字第一二六四二號、九十二年度偵字第一二四六號），提起上訴，本院判決如左：
      主      文
上訴駁回。
      事      實
一、甲○係現任台灣高雄高等行政法院政風室主任，其於民國八十二年十月任職台灣
    高等法院高雄分院檢察署政風室主任期間，台南市民胡智皓（原名胡晶台）及黃
    千珍夫婦涉嫌妨害風化案件，遭台南市警察局第四分局查獲報請臺灣台南地方法
    院檢察署檢察官偵辦，透過歐陽家盛向甲○請求協助處理官司事宜，甲○見有機
    可乘，竟意圖為自己不法之所有，在台南市之胡智皓住處，向歐陽家盛及胡智皓
    誆稱：渠曾擔任台灣台南地方法院檢察署政風室主任之職務，關係良好，可代為
    擺平官司云云，並要求提供新台幣（下同）十萬元之活動費，致使胡智皓陷於錯
    誤，乃經由歐陽家盛將十萬元轉交給甲○做為活動款項，歐陽家盛遂在台南市○
    ○路與忠義路口於車上將十萬元交給甲○，甲○收受後表示會儘量幫忙，並當場
    退還二萬元給歐陽家盛做為退佣（該二萬元經胡智皓同意而由歐陽家盛留用）。
    事後甲○以一萬五千元之代價委請李衍志律師為胡智皓夫婦所涉之妨害風化案件
    辯護，惟卻向歐陽家盛誆稱：業將六萬元交給剛由檢察官轉任律師在高雄執業之
    李衍志律師，並由他居間運作云云。嗣上開案件經臺灣台南地方法院檢察署檢察
    官偵查後，胡智皓夫婦不但被提起公訴，且被台灣台南地方法院分別判處有期徒
    刑七月，經上訴台灣高等法院台南分院後，遭判決上訴駁回，胡智皓緩刑五年而
    確定。歐陽家盛因認甲○有詐欺之嫌，乃向甲○追討所收取之款項，惟甲○表示
    只願退還二萬元，乃將其配偶黃月碧所有之惠勝實業公司股票一張（一仟股）交
    由歐陽家盛賣出，於八十三年四月二十一日得款三萬三千九百五十元，除由歐陽
    家盛退還二萬元給胡智皓外，餘款由歐陽家盛以現金送至甲○住處交還其本人。
    迨至九十一年八間起，歐陽家盛數度要求甲○退還餘款給胡智皓，甲○因恐東窗
    事發乃答應退款，並分別於同年九月二日、九月十一日及十一月七日，在其住處
    退還三萬元、一萬五千元、八千元之現金，由歐陽家盛收取後交給胡智皓。
二、案經法務部調查局南部地區機動工作組（下稱南機組）移送台灣台南地方法院檢
    察署檢察官偵查起訴。
      理      由
一、訊據被告甲○矢口否認有右揭詐欺犯行，辯稱：「伊不認識胡晶台夫婦，亦未介
    紹李衍志律師為胡晶台夫婦所涉之妨害風化案件辯護，更無向歐陽家盛或胡晶台
    收取十萬元之款項及退還款項給胡晶台之事；至伊將配偶黃月碧所有之惠勝實業
    公司股票一張交給歐陽家盛，係因歐陽家盛向伊購買；胡智皓沒有來找我幫忙，
    歐陽家盛帶著胡智皓去找律師的時候，經過我服務的機關，然後拿律師的名片給
    我看，然後他們自己去找律師，我並沒有介紹，然後李律師打電話給我說有個朋
    友在那邊提到我的名字，案子已經委託他接這個案子，後來地院判決之後歐陽來
    找我說，地院辯論庭的時候李律師本人沒去，委託另外一個律師到庭，他並不滿
    意，所以歐陽來找我問這件事，要求我打電話給李律師，我說我沒有這個立場打
    電話，我拒絕之後，去年即九十一年底的時候他到我家來找我，他說他有向胡智
    皓的案子裡司法詐欺，有向他騙取金錢，說可以活動，他說他現在還不起所收的
    錢，要向我借，後來我就不理他，我沒有借他」等情。
二、關於證據能力部分：
（一）被告與證人歐陽家盛之電話錄音譯文（偵他卷第三十六頁至第四十二頁）：
      被告於調查時聽過錄音帶，承認該錄音內容係其所言，也表示應該沒有經過剪
      接，檢察官訊問時也承認該錄音內容實在等情（偵他卷第五十八頁、六十四頁
      背面），惟辯稱：該錄音帶譯文係「通訊監察作業報告表」，然卷內並無該通
      訊監察依法定程序進行之資料，是此項通訊監察之錄音帶及譯文，應無證據能
      力等情。惟查，該通訊錄音帶是證人歐陽家盛為證明其所言屬實，與被告接觸
      時，曾以錄音機錄音，並願意將該錄音帶提供南機組參考等情，已經證人歐陽
      家盛於南機組及偵查時證述明白（偵他卷第二十三頁背面、第四十七頁），顯
      然該錄音帶是證人歐陽家盛自已的【私人錄音】，並非偵查犯罪公務員所錄製
      「通訊監察報告」，此與該錄音帶譯文用紙雖是「通訊監察作業報告表」，但
      是並無作業時間及監護人員之紀載，亦無內容研析、建議意見之記載，形式上
      並非「通訊監察報告」的情形符合，而兩次錄音內容也確實是證人歐陽家盛在
      與被告說話，一次為電話通話，一次係當場對話，也符合證人歐陽家盛上開證
      言，顯然該錄音帶確是證人歐陽家盛自己所錄製，只是提供南機組播放製作譯
      文而已，被告以該錄音帶譯文使用「通訊監察作業報告表」，就說是「通訊監
      察錄音」，只是毫無依據的辯解，自不足採。次查，本件雖是證人歐陽家盛在
      未經被告同意下，私自錄音，不過證人歐陽家盛係出於搜證之目的，也提供給
      偵查單位參考，並非出於不法之目的，且其自己也是通訊之一方，依通訊保障
      及監察法第二十九條第三款規定，其監察他人之通訊，「不罰」，本件既然肯
      定其錄音之正當性及必要性，當然有證據能力。至被告之父是否中風，與本案
      無關，被告請求函查其父是否中風，亦無必要。本件測謊鑑定過程已明，被告
      請求傳訊調查局測謊人員，並無實益。被告於調查中對錄音譯文認為不實在，
      有經過剪接等情，待調查員撥放該錄音帶後，被告就承認確係其聲音，並認為
      錄音帶應該沒經過剪接等情（偵他卷第五十八頁），於偵查中對檢察官訊問：
      「經南機組調查員偵訊時播放９１年９月３日及９月１０日你與歐陽家盛對話
      錄音內容是否實在？」，被告答稱：「內容實在、等情（偵他卷第六十五頁背
      面），顯然被告承認該錄音之時間及內容，證人歐陽家盛於調查中也明白錄音
      之時間及地點（偵他卷第二十三頁），關於證人歐陽家盛於「九十一年九月十
      日」到被告家中商談時之錄音內容，有對講機聲音、發動摩托車的聲音，歐陽
      家盛也說你要牽摩托車出去嗎？等語（偵他卷第三十九頁），與被告於調查時
      所供：「約二個月前某晚」，歐陽家盛到我住家找我，「我恰巧騎機車返家」
      等情符合（偵他卷第五十七頁），以當時製作筆錄時間為「九十一年十一月二
      十五日」，當天並移送檢察官訊問（偵他卷第六十頁、第六十一頁），往前推
      算二個月，大約是「九十一年九月間」，與證人歐陽家盛證述及錄音帶譯文上
      記載之日期（九十一年九月十日）符合，關於證人歐陽家盛於「九十一年九月
      三日」與被告通話錄音內容，提及歐陽家盛「昨天」有拿三萬塊給他了等語（
      偵他卷第三十六頁），配合歐陽家盛所證稱其於「九十一年九月二日」晚上到
      被告家中拿三萬元等情（偵他卷第二十三月），可見錄音日期是「九十一年九
      月三日」無誤，而被告於九十一年九月十日見到歐陽家盛之錄音內容，對歐陽
      家盛提及拿三萬元時，被告也稱：「你那天打電話來」等語，並稱：「你那個
      三萬塊是不是已經給他了？」等語（偵他卷第四十頁、第四十一頁），也證實
      歐陽家盛確實之前打電話給被告說三萬塊的事，更證實被告與歐陽家盛通電話
      的時間是九十一年九月三日，顯見該錄音帶譯文上所載日期，確實正確，被告
      請求傳訊證人黃新富（南機組調查員）查證錄音帶譯文記載日期之依據，顯然
      無必要。
（二）法務部調查局（下稱調查局）對被告鑑定之測謊報告書（偵二卷第三頁）：
      被告辯稱因其肢障、憂鬱症、前晚有服藥、連續三台測謊機故障、遭拒絕等測
      謊機修復後再測、未採「複式問題法」測謊，有違客觀性等情，並請求傳訊調
      查局測謊之承辦人。惟查，本件測謊時全程錄影，而勘驗錄影帶內容即將當時
      情況全部重現，不會遭受人為扭曲，自比訊問測謊承辦人員還正確。經本院當
      庭勘驗該測謊錄影帶結果（見本院卷第一０八頁及第一０九頁之勘驗筆錄），
      測謊人員先問被告有無服藥？被告答稱「昨天沒有」，測謊人員重複「沒有」
      等情，此與「測謊對象身心狀況調查表」所記載被告「二十四小時內未曾服食
      藥物」等情符合（本院卷第九十三頁），顯然被告測謊時明白陳稱：昨天沒有
      服過藥物等情，現在卻辯稱測謊日之前一晚睡前服藥等情，不論被告測謊前一
      晚是否曾服食藥物，已足認被告對其曾說昨天沒有服藥一事，是在說謊。又側
      謊人員詳細地告訴被告測謊的方法，並為被告在左手臂裝上血壓測量用具，右
      手手指裝上感應線，測謊人員操作儀器，並向被告解釋一個看心跳，一個看電
      流反應，測謊人員是換血壓測量用具，並無換測謊機之動作，而測謊是觀察比
      較膚電反應，並非測量血壓或心跳變化（詳如後述），是換血壓測量工具，顯
      然不影響測謊機之運作，測量員並解釋測謊之曲線，作兩次測謊，出現測謊曲
      線圖，凡此均與測謊問卷、測謊曲線圖之記載符合（本院卷第九十四頁、第九
      十五頁），綜觀測謊全部過程，過程非常仔細，測謊人員處處說明，非常慎重
      ，務必使被測謊人完全明白測謊之意義，所謂「測謊機」故障、被告要求待謊
      機修復後再測等情，在錄影帶中均無法看到，無法採信，而被告有簽下測謊同
      意書（本院卷第九十二頁），測謊人員係領有合格之調查局測謊技術班結業證
      書（本院卷第九十六頁），足認本件測謊完全有效，又測謊以問卷（控制問題
      法、混合問題法）詢問受測者，紀錄其「膚電反應」之反應曲線，腦波並非研
      判依據，與測謊無關等情，也有調查局九十二年十月七日調科南字第０九二六
      二三六九五五１０號函附測謊程序說明及文獻資料可稽（本院卷第九十七頁至
      第九十九頁），被告所辯本件測謊未採「複式問題法」，有違客觀性等情，與
      卷證之資料不符，尚不足採。本件測謊之人員、機器及運作均無瑕疵，其測謊
      鑑定結果，自有證據能力。是被告所提其肢障殘障、中度精神殘障手冊，並無
      影響測謊結果，自無足採。
三、本件主要爭點可分為三大部分，（一）被告是否透過歐陽家盛向胡智皓謊稱可代
    為擺平官司，並取得十萬元活動費？及事後有無退款？（二）被告交付歐陽家盛
    一張惠勝公司股票，是退活動費用或只是單純買賣股票？（三）被告與歐陽家盛
    之通話錄音及被告測謊鑑定報告之證明力如何？
四、經查：
（一）右揭被告以可代為擺平官司為由，向歐陽家盛收取胡智皓轉交之活動費十萬元
      、退佣二萬元給歐陽家盛，及事後陸續因歐陽家盛之要求，經由歐陽家盛退還
      款向給胡智皓等情，已經證人歐陽家盛、胡智皓於調查、偵查時證述及於原審
      法院審理時證述明確（偵他卷第十八頁至第二十九頁、第四十五頁至第四十七
      頁、原審卷第二十五頁以下），互核一致，並有證人歐陽家盛所提出之證券存
      摺、存款存摺影本各一份（偵他卷第三十頁至第三十五頁），顯示八十三年四
      月十九日有一張惠勝股票存入歐陽家盛證券帳戶內，八十三年四月二十一日股
      票交割存入歐陽家盛存簿三萬三千九百五十元，當天就提出現金三萬三千九百
      五十元之事實（詳如附表），該惠勝股票是被告交付歐陽家盛，也為被告所承
      認，已足以佐證歐陽家盛退還胡智皓二萬元之事實，被告雖辯稱是賣股票予歐
      陽家盛，且歐陽家盛有給其現金三萬餘元等情（偵他卷第五十六頁），不過，
      九十一年九月三日、同年月十日證人歐陽家盛與被告間之對話錄音帶譯文，均
      顯示被告對歐陽家盛所說：昨天（九十一年九月三日）三萬塊有拿過去給他了
      等語，並未反駁，反而答稱：「嗯」之肯定語氣（偵他卷第三十六頁），之後
      對證人歐陽家盛講述：上次那個「惠勝」的股票才給他兩萬啊，兩萬，這樣加
      起來，三萬這樣五萬啊，他說要八萬啊，他上次說給你八萬塊啊，現在還差三
      萬塊啊，這樣」等語，被告也答稱：「好，過幾天」等語，兩人並重複隔幾天
      ，證人歐陽家盛最後稱：我先跟他講，兩天讓人家籌錢嗎等語，被告也答稱：
      「好」之肯定語（偵他卷第三十八頁），雖然此係證人歐陽家盛為搜證而說出
      案情，要被告答話，但是，被告在只有兩人通電話，他人不知情的情況下，所
      說的話，依一般經驗法則，不可能說謊，也不可能對未發生且對自己不利之事
      ，竟然不予駁斥，反而加以承認肯定，可見該錄音內容本身之可信度高，又有
      證人歐陽家盛及胡智皓賞開證言相互佐證，更提高其可信度，最後再看被告之
      測謊鑑定結果，對於「歐陽家盛未交付其十萬塊活動費」、「其未把活動費退
      還給歐陽家盛」等問題，【呈情緒波動之反應】，【研判有說謊】等情（偵二
      卷第三頁之調查局測謊報告書及本院卷第九十一頁以下之測謊鑑定過程參考資
      料），其反面即「歐陽家盛有交付被告十萬元活動費」、「被告有把活動費退
      還歐陽家盛」等情是被告心理真正的記憶，依經驗法則及測謊之學理依據：「
      受測者有無從事某一具體犯罪行為，面對測謊時，已轉化為內在記憶，僅受測
      者知悉，當其外在口語回答予內在記憶不一致時，其生理及形成衝突，而產生
      刺激情緒波動之反應，此衝突造成生理反應現象，僅說謊者有之，未說謊者因
      無行為之記憶，故其回答無內外在衝突造成之生理反應」、「測謊結果之研判
      ，以膚電反應之反應曲線變化為依據」，已可認為被告此真實記憶，應是有符
      合該記憶內容之行為存在，尤其，被告內心真實之記憶內容，與證人歐陽家盛
      、胡智皓上開證言內容符合，也和被告上開與歐陽家盛通話之錄音譯文符合，
      又與上開歐陽家盛之證券存摺、存款存摺記載內容符合，是綜合前揭事證，可
      以證明證人歐陽家盛及胡智皓於調查及偵查、原審法院中之證述屬實。證人胡
      智皓於原審法院證述時，仍然證稱把錢拿給歐陽家盛，最近歐陽家盛分三次給
      我錢等情（原審卷第二十五頁以下），於本院也證稱歐陽家盛有幫他處理刑事
      案件等情（本院卷第二十六頁），雖然有些事項記憶不清，無法確認，但其為
      相事刑事案件之被告，或有利害關係，或因時間太久，無法記憶細節，合於情
      理，本件係被告詐騙活動費案件，其事後是否委請律師為胡智皓之刑案辯護，
      僅是事後過程之細節，並非重點，被告聲請傳訊證人胡智皓，欲查證歐陽家盛
      所說被告支付之律師費金額等，並無必要。又證人歐陽家盛及胡智皓於原審法
      院均已具結作證，並經被告及其辯護律師當庭對質、詰問（原審卷第二十四頁
      以下），被告聲請再傳訊證人歐陽家盛及胡智皓，已無必要。又證人歐陽家盛
      證稱胡智皓所交付之金額雖有八萬元及十萬元，不過，證人歐陽家盛均已說明
      其中二萬元是退庸等情並無矛盾。
（二）次查，被告向歐陽家盛及胡智皓稱已委任李衍志律師辯護，並佯稱將六萬元交
      李衍志律師居間運作等情，已經證人歐陽家盛及胡智皓證述在卷，且證人李衍
      志亦於調查中證稱及偵查中到庭具結後證稱：伊確定胡晶台（胡智皓）夫婦所
      涉之妨害風化案件【係甲○介紹給伊的】，甲○並無特別交代要作何事。伊一
      般案件收費標準是四萬元，因為這個案件是甲○介紹的，收費應該低於一般標
      準，但收費多少伊忘了，胡智皓夫妻是否到事務所討論案情，時間久了，我忘
      記了等語（偵他卷第五十一頁、偵一卷第十三頁背面、第十四頁），並有刑事
      委任狀影本一紙為證（偵一卷第十二頁），以證人李衍志僅係受委任之辯護律
      師，於本案無利害關係，其證言本較可信，參酌被告供稱因同事關係認識李衍
      志律師等情（偵他卷第五十四頁），於本院也供稱李衍志律師打電話給我，說
      有個朋友在那邊提到他的名字，案子已經委託他接等情（本院卷第二十四頁）
      ，顯然證人李衍志律師所證稱胡智皓的案子是被告介紹的等情，有所憑據。又
      證人歐陽家盛於偵查中證稱：胡智皓夫婦被起訴之後，地院審理時，【李衍志
      有出庭一次】，第二、三庭李衍志就沒出庭了。之後伊與胡智皓到高雄李衍志
      事務所找他，問他為何都沒出庭，李衍志告訴伊甲○【只交給他一萬五千元】
      ，伊出庭一次就很多了等語（偵他卷第四十六頁背面），而李衍志律師於第一
      審法院僅出庭一次之事實，也有台灣台南地方法院刑事報到單一紙可稽（本院
      卷第一二七頁），證人歐陽家盛之證言符合情理及事實，可以採信。另被告對
      於其未介紹李衍志處理胡智皓夫婦案件，經測謊結果，呈情緒波動研判有說謊
      等情（偵二卷第三頁），也佐證證人李衍志所言屬實，堪認確係被告介紹證人
      即律師李衍志為胡晶台夫婦所涉之妨害風化案件辯護，且費用僅為一萬五千元
      等情。被告於八十二年九、十月間雖無請假紀錄，有台灣高等院高雄分院檢察
      署九十二年九月二十九日高分檢聰人字第０９２０００２５６８號函附請休假
      卡為證（本院卷第七十三頁），只是證明被告當時無請假紀錄，此與被告將胡
      智皓之刑事案件「介紹」給李衍志律師之事實，非必然是親自到律師事務所介
      紹等情，並任何無矛盾，尚不足為被告何有利之認定。關於被告當時有帶胡智
      皓到高雄找李衍志律師等情，也經證人李衍志律師於調查中證述明確（偵他卷
      第五十一頁），此符合委託人與其律師見面及由介紹人陪同去之常情，應是事
      實，證人李衍志於偵查中仍證稱胡智皓夫妻有到事務所找他，但不確定是否被
      告帶來等情（偵一卷第十四頁背面），其改稱不確定被告有無帶胡智皓來，應
      是對被告袒護之詞，尚不足推翻上開事實，被告被告辯稱未曾陪同胡智皓去找
      李衍志律師，自不足採。又證人歐陽家盛所證稱被告交付李衍志律師辯護費用
      有二萬及一萬五千元等情（偵他卷第二十八頁、第四十六頁背面），雖然證人
      李衍志律師證稱已記不得該案件之律師費用等情，審酌證人歐陽家盛也是自李
      衍志律師處得知該案之律師費用，記憶難免不清，證人李衍志律師也證稱：當
      時其一般收案標準為四萬元，該案因為是被告所介紹，收費應該低於一般標準
      等情（偵一卷第十三頁背面），是證人歐陽家盛證稱該案律師費用較低符合常
      理，自應以較低之一萬五千元為可採。
（三）再查，被告所辯將配偶黃月碧所有之惠勝實業公司股票一張交給歐陽家盛，係
      因歐陽家盛向伊購買情，業為證人歐陽家盛所否認，且訊之被告於偵查中供稱
      ：歐陽家盛購買該股票之價格，係購買當天之收盤價加上伊以人頭參加股票抽
      籤繳交之手續費四千五百元等情。然衡之常情，八十二年間，經由集中市場買
      入股票之交易手續費為千分之一．四二五，若以證人歐陽家盛於八十三年四月
      二十一日賣出得款三萬三千九百五十元之數額計算，其買入手續費不到五十元
      ，則證人歐陽家盛若有意投資惠勝實業公司股票，當可自集中市場買入而僅須
      支付五十元不到之手續費即可，應無花費四千五百元手續費向被告購買股票之
      理。且上開交付惠勝公司股票予證人歐陽家盛，不是出賣股票，而是退還活動
      費，其已論述，事證已明，被告請求函查股票出賣手續、黃月碧、許嘉珍取得
      惠勝公司股票之情節、被告在行庫之帳戶及貸款資料、被告之資金往來等，無
      法推翻上開論證，自無必要。又亞洲證券故份有限公司九十二年九月三十日九
  二亞股代字第０九０四號函及被告配偶黃月碧之證券存摺，與本件犯罪事實無
      直接關係。證人歐陽家盛一直證稱對被告不利，被告聲請傳訊證人馮邦振亦無
      實益，自無必要。被告交付歐陽家盛惠勝股票，是被告承認之事實，且係退還
      活動費，已如前述，被告請求傳訊證人姜雲霄及諸明章（均係南機組調查員）
      ，自無必要。
（四）證人胡智皓夫妻所經營之應召站於八十二年九月十九日為警查獲，檢察官於八
      十二年十月三十日起訴胡智皓夫妻，台南地方法院於八十三年一月十八日判處
      胡智皓夫妻罪刑，本院於八十三年四月十四日判處胡智皓夫妻罪刑，胡智皓宣
      告緩刑五年之事實，已經本院調台灣台南地方法院八十二年度易字第四一八六
      號全卷核閱無誤，並有台灣台南地方法院八十二年度易字第四一八六號及本院
      八十三年度上易字第四九０號刑事判決書在卷可稽（本院卷第一一六頁以下）
      ，可見胡智皓夫妻確實於「八十三年四月十四日」遭本院判刑確定，參酌證人
      歐陽家盛於三天後（即八十四年四月十九日）就收受被告所交付之惠勝公司股
      票一張，賣出後之當天（即八十四年四月二十一日）就提出現金，與胡智皓遭
      判刑確定之時間密接（詳見附表），可見證人歐陽家盛所證稱該惠勝公司股票
      是被告退活動費所用等情，與事實相符，可以採信，被告所辯惠勝公司股票是
      賣給歐陽家盛等情，自不足採。
（五）綜上所述，本件事證明確，被告所辯均不足採，其所請求調查之證據，亦無必
      要，最後請求再開辯論，缺乏實益，無從准許，被告犯行堪以認定。
五、核被告所為，係犯刑法第三百三十九條第一項之詐欺取財罪。
六、原審因認上訴人即被告觸犯上述罪名，適用刑法第三百三十九條第一項，罰金罰
    鍰提高標準條例第一條前段，並審酌上訴人即被告身為政風人員，卻不知潔身自
    愛，竟為圖非分之財，戕害司法威信，且犯後並無悔意，並審酌被告犯罪之動機
    、目的、手段及所造成危害等一切情狀，處有期徒刑八月，以資懲儆。其認事用
    法，核無不合，量刑亦稱允當，上訴人即被告上訴意旨否認犯罪，指摘原判決不
    當，並無理由，應予駁回。
據上論斷，應依刑事訴訟法第三百六十八條，判決如主文。
中    華    民    國      九十三      年      三      月        二      日
                                  臺灣高等法院臺南分院刑事第六庭
                                      審判長法官  蔡    崇    義
                                            法官  董    武    全
                                            法官  宋    明    中
右正本證明與原本無異。
不得上訴。
                                      法院書記官  李    育    儒
中    華    民    國      九十三      年      三      月        九      日
附錄本案論罪科刑法條全文：
刑法第三百三十九條第一項：意圖為自己或第三人不法之所有，以詐術使人將本人或
                          第三人之物交付者，處五年以下有期徒刑、拘役或科或
                          併科一千元以下罰金。
卷宗目錄：
１九十一年度他字第九九七號偵查卷：偵他卷。
２九十一年度偵字第一二六二號偵查卷：偵一卷。
３九十一年度偵字第一二四六號偵查卷：偵二卷。
